臺灣高雄地方法院刑事判決　　　　　　　　　　　　　九十二年度自字第三四三號
　　自　訴　人
　　即反訴被告　　子○○
　　共同代理人
　　兼　共　同
　　選任辯護人　　郭一成律師
　　被　　　告　　乙○○
　　被　　　告
　　即　反訴人　　甲○○
　　右五人共同
　　選任辯護人
　　兼右二人共同
　　反訴代理人　　黃振銘律師
右列被告、反訴被告等均因傷害等案件，經自訴人提起自訴及反訴人提起反訴，本院
判決如左：
    主  文
乙○○共同以加害生命、身體之事，恐嚇他人致生危害於安全，處拘役貳拾日，如易
科罰金，以參佰元折算壹日。
甲○○共同以加害生命、身體之事，恐嚇他人致生危害於安全，處拘役貳拾日，如易
科罰金，以參佰元折算壹日；又傷害人之身體，處拘役肆拾日，如易科罰金，以參佰
元折算壹日；應執行拘役伍拾伍日，如易科罰金，以參佰元折算壹日。
戊○○公然侮辱人，處拘役貳拾日，如易科罰金，以參佰元折算壹日；又傷害人之身
體，處拘役肆拾日，如易科罰金，以參佰元折算壹日；應執行拘役伍拾伍日，如易科
罰金，以參佰元折算壹日。
丁○○、壬○○、丙○○○、子○○均無罪。
    事  實
一緣子○○與其子戊○○一家人居住於高雄縣鳳山市○○路一五二及一五四號房屋，
  並在上開一五四號房屋一樓及騎樓地經營肉圓店為生。丙○○○及其子乙○○一家
  人則居住於同路一五０號房屋，過去亦曾在該處經營肉圓店為生，並因此與鄰居子
  ○○、戊○○一家人有生意上之紛爭及訴訟，雙方積怨已久。民國九十二年九月二
  日上午八時許，正值颱風天，丙○○○因擔心颱風將子○○放置於上開一五二及一
  五０號房屋騎樓中間之帆布刮起打到物品或傷人，要求正在上開一五四號騎樓做生
  意之子○○、戊○○將帆布綁緊，雙方遂起口角，戊○○（自訴狀誤載為子○○，
  業經反訴代理人於九十二年十一月十二日當庭更正）竟基於公然侮辱之犯意，以台
  語發音俗稱三字經等足以貶損丙○○○在社會上評價之言詞，辱罵丙○○○，丙○○○與戊○○二人進而發生拉扯，子○○在一旁勸架，丙○○○之小叔甲○○在馬
  路對面見狀，急奔至上開一五四號房屋之騎樓，並基於傷害人之身體之犯意，出拳
  毆打戊○○，子○○為阻止甲○○，遂以雙手抱住甲○○腰部，鄰居辛○○及吳福
  仁亦趕來勸架，欲將甲○○及戊○○拉開，甲○○、子○○二人因身體不穩而向右
  跌倒，撞到一旁之戊○○，一群人再順勢撞到子○○放置於上開一五四號房屋騎樓
  之洗碗槽，戊○○一怒之下，竟基於傷害人身體之犯意，將甲○○壓在地上毆打，
  吳福仁及子○○為阻擋戊○○與甲○○互毆，四人在地上拉扯，辛○○之女壬○○
  在馬路對面見狀，走至上開一五四號騎樓地，手持報紙朝戊○○身上揮打一下，並
  向戊○○表示「不要再打了」等語，辛○○、丙○○○二人則將戊○○拉起，戊○○起身後，又上前拉甲○○袖子，二人再度發生拉扯，甲○○抓戊○○頭髮，戊○○則出拳打甲○○右肩，其餘在場之人均在旁勸架，經辛○○勾住戊○○脖子將其
  拉開，戊○○因身體不穩向後跌倒，又撞到洗碗槽，致洗碗槽倒下損壞，戊○○站
  穩後，再上前與甲○○互相拉扯，嗣辛○○將戊○○拉開至馬路上，戊○○與甲○○始停止互毆，戊○○因而受有左臉頰部抓破傷三乘零點二公分、右手部前部溢血
  五乘四公分、背部溢血六乘四及五乘二公分等傷害，甲○○則受有上唇擦破傷零點
  二乘零點二公分、右胸部擦破傷一點五乘零點二公分及紅腫十三乘八公分、左手肘
  擦破傷一乘零二公分、左肩溢血八乘八公分等傷害。之後戊○○又繼續與丙○○○
  及甲○○發生爭吵，甲○○及聞訊趕來之丙○○○之子乙○○二人，見戊○○進入
  上開一五四號房屋，以為戊○○要拿菜刀出來，竟共同基於恐嚇之犯意聯絡，由甲○○、乙○○在上開一五四號騎樓各舉起一張塑膠椅，作勢要砸向屋內之戊○○，
  乙○○並向戊○○恫稱：「如果你拿菜刀出來，就要打給你死」（台語發音）等語
  ，而以此加害生命、身體之事，恐嚇戊○○，致生危害於安全。
二案經子○○、戊○○提起自訴，及甲○○、丙○○○提起反訴。
    理  由
甲、自訴部分
壹、有罪部分
一訊據被告乙○○矢口否認右揭恐嚇犯行，辯稱：伊是打架完才出去，看到戊○○拿
  菜刀出來，才拿椅子對他說「你如果拿菜刀出來，我就打你」等語，是正當防衛云
  云；被告甲○○亦矢口否認右揭傷害及恐嚇犯行，辯稱：當天是丙○○○要求子○○及戊○○處理雨棚，他們不願意，雙方就打起來，戊○○及子○○打丙○○○，
  又把伊壓在地上打，戊○○還拿菜刀說要給我們死，伊並未傷害及恐嚇戊○○，戊○○是因為大家拉扯，又碰到牆壁及洗碗槽才受傷，伊是正當防衛云云。經查：
(一)右揭被告丙○○○因要求自訴人子○○、戊○○將放置於上開一五二及一五０號房
  屋騎樓中間之帆布綁緊，雙方遂起口角，被告丙○○○與自訴人戊○○進而發生拉
  扯，被告甲○○見狀，急奔至上開一五四號房屋之騎樓，出拳毆打自訴人戊○○，
  自訴人子○○為阻止甲○○，遂以雙手抱住被告甲○○腰部，二人因身體不穩而向
  右跌倒，撞到自訴人戊○○，再順勢撞到放置於上開一五四號房屋騎樓之洗碗槽，
  自訴人戊○○竟將被告甲○○壓在地上毆打，自訴人子○○及前來勸架之吳福仁為
  阻擋自訴人戊○○與被告甲○○互毆，四人在地上拉扯，被告丙○○○及前來勸架
  之辛○○則將自訴人戊○○拉起，自訴人戊○○起身後，又上前拉被告甲○○袖子
  ，二人再度發生拉扯，被告甲○○抓自訴人戊○○頭髮，自訴人戊○○則出拳打被
  告甲○○右肩，辛○○遂勾住自訴人戊○○脖子將其拉開，自訴人戊○○因身體不
  穩向後跌倒，又撞到洗碗槽，致洗碗槽倒下損壞，自訴人戊○○站穩後，又上前與
  被告甲○○互相拉扯，嗣辛○○將自訴人戊○○拉開至馬路上，自訴人戊○○與被
  告甲○○始停止互毆，自訴人戊○○因而受有左臉頰部抓破傷三乘零點二公分、右
  手部前部溢血五乘四公分、背部溢血六乘四及五乘二公分等傷害等事實，業據自訴
  人戊○○、子○○二人於陳述綦詳；核與自訴人戊○○之姊姊己○○、被告壬○○
  之父辛○○、母癸○○○、被告甲○○之妻庚○○等目擊證人證述之情節大致相符
  ；並經本院當庭勘驗自訴人所提出之案發現場監視器錄影帶屬實，有錄影帶一捲及
  本院九十二年十二月二十三日勘驗筆錄一份在卷可參；此外，復有自訴人林家與之
  驗傷診斷書一份及現場相片二幀附卷可稽。綜上足認，本件係被告甲○○率先出手
  傷害自訴人戊○○，二人進而互毆，致戊○○受有上開傷害之事實，則被告甲○○
  顯有傷害之犯意甚明。被告甲○○雖辯稱：係正當防衛云云，惟被告甲○○出手傷
  害自訴人戊○○時，自訴人戊○○與被告丙○○○僅因口角而發生拉扯，自訴人戊○○並未對被告丙○○○有進一步之傷害行為，被告甲○○即主動攻擊自訴人戊○○，自與正常防衛之要件不合，所辯不足採信。則被告甲○○右揭傷害犯行，應堪
  認定。
(二)右揭被告甲○○與自訴人戊○○停止互毆後，被告丙○○○、甲○○又與自訴人戊○○發生爭吵，被告甲○○及乙○○二人，見自訴人戊○○進入上開一五四號房屋
  ，以為自訴人戊○○要拿菜刀出來，竟在上開一五四號騎樓各舉起一張塑膠椅，作
  勢要砸向屋內之自訴人戊○○，被告乙○○並向自訴人戊○○恫稱：「如果你拿菜
  刀出來，就要打給你死」等語等事實，亦據自訴人戊○○、子○○二人陳述綦詳；
  核與證人辛○○、癸○○○、庚○○等人證述之情節大致相符，且被告乙○○亦自
  承：伊看到戊○○拿菜刀出來，才拿椅子對他說「你如果拿菜刀出來，我就打你」
  等語；並經本院當庭勘驗自訴人所提出之案發現場監視器錄影帶屬實，有錄影帶一
  捲及本院九十二年十二月二十三日勘驗筆錄一份在卷可參，應堪認定。又被告甲○○、乙○○二人前開舉動及言詞，顯係以加害自訴人戊○○生命、身體之事，通知
  自訴人戊○○，使自訴人戊○○因而心生畏懼，足見被告甲○○、乙○○二人有恐
  嚇之犯意聯絡及行為分擔。被告甲○○、乙○○二人雖辯稱：因為看見戊○○拿菜
  刀出來始有前開舉動及言詞，是正當防衛云云，惟查，依本院勘驗案發現場監視錄
  影帶結果，均未見自訴人戊○○手持菜刀走出上開一五四號房屋之畫面，且被告甲○○、乙○○二人為前開恐嚇之舉動及言詞時，自訴人戊○○已停止與被告甲○○
  互毆，進入屋內，則縱使自訴人戊○○有在屋內拿取菜刀之行為，其既未進一步持
  以為不法侵害行為，被告甲○○、乙○○二人之恐嚇行為，即無正當防衛可言，所
  辯均不足採。被告甲○○、乙○○二人右揭恐嚇犯行，均堪認定。
二核被告甲○○所為，係犯刑法第二百七十七條第一項之傷害罪及同法第三百零五條
  之恐嚇危害安全罪；被告乙○○所為，則係犯刑法第三百零五條之恐嚇危害安全罪
  。被告甲○○、乙○○二人就上開恐嚇犯行，有犯意之聯絡及行為之分擔，皆為共
  同正犯。被告甲○○所犯上開傷害及恐嚇二罪，犯意各別，行為互異，應分論併罰
  。爰審酌被告甲○○、乙○○二人分別因兄嫂及母即被告丙○○○與自訴人戊○○
  發生口角及拉扯，一時氣憤，而為前揭傷害及恐嚇犯行，犯後未能坦承犯行，惟被
  告甲○○、乙○○二人並無前科，有臺灣高等法院被告全國前案紀錄表各一份在卷
  足按，素行良好，且自訴人所受傷害尚非重大等一切情狀，各量處如主文所示之刑
  ，並就被告甲○○部分定應執行刑，及均諭知易科罰金之折算標準。又被告甲○○
  、乙○○二人持以為恐嚇犯行之塑膠椅二張，係自訴人子○○、戊○○所有之物，
  故不予以宣告沒收，併此敘明。
三自訴意旨另以：被告乙○○、甲○○二人無故侵入自訴人二人之住宅，而以「要給
  你們死」等語恐嚇自訴人子○○，被告甲○○並出手毆打自訴人子○○成傷，及毀
  損自訴人二人之生財器具云云，因認被告乙○○另涉犯刑法第三百零六條第一項之
  侵入住居罪嫌及同法第三百零五條之恐嚇危害安全罪嫌；被告甲○○另涉犯刑法第
  三百零六條第一項之侵入住居罪嫌、同法第三百五十四條之毀損罪嫌、同法第二百
  七十七條第一項之傷害罪嫌及同法第三百零五條之恐嚇危害安全罪嫌云云。按犯罪
  事實應依證據認定之，無證據不得認定犯罪事實；又不能證明被告犯罪者，應諭知
  無罪之判決，刑事訴訟法第一百五十四條第二項及第三百零一條第一項分別定有明
  文。訊據被告乙○○、甲○○二人均堅詞否認右揭犯行。經查：
(一)本件被告甲○○與自訴人戊○○互毆，及被告甲○○、乙○○二人共同恐嚇自訴人
  戊○○之地點，均在自訴人二人所有之高雄縣鳳山市○○路一五四號房屋之騎樓，
  被告甲○○、乙○○二人自始未侵入自訴人二人上開一五四號房屋內之事實，業據
  被告甲○○、乙○○二人供述在卷，核與證人己○○、辛○○、癸○○○等人之證
  述相符，且為自訴人戊○○、子○○二人所不否認，並經本院勘驗案發現場監視錄
  影帶屬實，有錄影帶一捲及本院九十二年十二月二十三日勘驗筆錄一份在卷可參，
  應堪認定。按道路指：公路、街道、巷衖、廣場、騎樓、走廊或其他供公眾通行之
  地方，道路交通管理處罰條例第三條第一款定有明文。則被告甲○○、乙○○二人
  在可供公眾通行之騎樓為右揭傷害及恐嚇犯行，顯與刑法第三百零六條第一項之侵
  入住居罪無涉。
(二)又按行為非出於故意或過失者，不罰。過失行為之處罰，以有特別規定者，為限。
  刑法第十二條規定甚明。而刑法第三百五十四條之毀損罪，並無處罰過失行為之特
  別規定。本件被告甲○○與自訴人戊○○互毆及眾人在旁勸架之過程中，自訴人戊○○曾先後因為遭被告甲○○、自訴人子○○二人撞到，及被辛○○勾住脖子拉開
  ，身體不穩向後跌倒，而二度撞到放置於上開一五四號房屋騎樓地之洗碗槽，致使
  洗碗槽倒下損壞之事實，業如前述，本院亦查無其他證據足以證明被告甲○○有故
  意損壞上開洗碗槽或自訴人其他生財器具之行為，顯見上開洗碗槽係在被告甲○○
  與自訴人戊○○互毆及眾人在旁勸架之過程中不慎遭碰撞而損壞，揆諸前開說明，
  既不能證明被告甲○○有毀損之故意，所為自與刑法第三百五十四條之構成要件不
  合。
(三)至自訴意旨認被告甲○○涉嫌出手毆打自訴人子○○成傷乙節，固據自訴人子○○
  、戊○○指訴在卷，並有自訴人子○○之驗傷診斷書一份存卷可查，依其上記載自
  訴人子○○受有左手擦破傷一點五乘零點三公分、三乘一公分、紅腫十六乘十公分
  、頸部抓破傷七乘零點一公分、背部紅腫六乘四公分等傷害。惟經本院當庭勘案發
  現場監視器錄影帶結果，本件係被告甲○○與自訴人戊○○二人互毆，並未發現被
  告甲○○或其他人有攻擊自訴人子○○之行為。再者，自訴人子○○於自訴人戊○○及被告甲○○互毆過程中，始終在場勸架，且曾為了拉開互毆中之被告甲○○及
  自訴人戊○○，因而跌倒或與其他人在地上拉扯，業如前述，則自訴人子○○所受
  前開傷害，極有可能係在勸架過程中所造成。是本院既無查無證據證明被告甲○○
  傷害自訴人子○○之犯行，即應為有利被告甲○○之認定。
(四)自訴意旨另認被告乙○○、甲○○二人涉嫌以「要給你們死」等語恐嚇自訴人子○○云云，並舉證人己○○為證，惟被告甲○○、乙○○均供稱係因看見自訴人戊○○拿菜刀，始拿椅子作勢要砸人，及向戊○○表示「如果你拿菜刀出來，就要打給
  你死」等語，顯見被告甲○○、乙○○所恐嚇之對象均係自訴人戊○○，而非自訴
  人子○○甚明。而證人己○○亦未具體證述被告乙○○、甲○○二人有何恐嚇自訴
  人子○○之言詞或舉動，自難僅憑自訴人子○○及戊○○之指訴，遽認被告被告乙○○、甲○○對自訴人子○○有何恐嚇犯行。
(五)綜上所述，自訴意旨所認被告乙○○涉犯刑法第三百零六條第一項之侵入住居罪嫌
  ，及對自訴人子○○另涉犯刑法第三百零五條之恐嚇危害安全罪嫌；被告甲○○涉
  犯刑法第三百零六條第一項之侵入住居罪嫌、同法第三百五十四條之毀損罪嫌，及
  對自訴人子○○另涉犯刑法第二百七十七條第一項之傷害罪嫌與同法第三百零五條
  之恐嚇危害安全罪嫌部分，犯罪嫌疑均有不足，本應為無罪之諭知，惟自訴意旨認
  上開罪嫌分別與被告乙○○前揭恐嚇犯行，及被告甲○○前揭傷害及恐嚇犯行間，
  有牽連犯或想像競合犯之裁判上一罪關係，爰均不另為無罪之諭知。
貳、無罪部分
一自訴意旨略以：被告丙○○○、壬○○、丁○○三人均無故侵入自訴人二人之住宅
  ；被告丙○○○，出手傷害自訴人二人，並恐嚇「要給你們死」，使自訴人二人心
  生畏懼，及毀損自訴人二人屋內之生財器具；被告壬○○亦出手傷害自訴人戊○○
  ；被告丁○○則向自訴人二人恐嚇「要給你們死」，使自訴人二人心生畏懼。因認
  被告丙○○○涉犯刑法第三百零六條第一項之無故侵入住居罪嫌、同法第二百七十
  七條第一項之傷害罪嫌、同法第三百零五條之恐嚇罪嫌、同法第三百五十四條之毀
  損罪嫌；被告壬○○涉犯刑法第三百零六條第一項之無故侵入住居罪嫌及同法第二
  百七十七條第一項之傷害罪嫌；被告丁○○則涉犯刑法第三百零六條第一項之無故
  侵入住居罪嫌及同法第三百零五條之恐嚇罪嫌云云。
二按犯罪事實應依證據認定之，無證據不得認定犯罪事實；不能證明被告犯罪者，應
  諭知無罪之判決，刑事訴訟法第一百五十四條第二項、第三百零一條第一項分別定
  有明文。又刑事訴訟法上所謂認定犯罪事實之證據，係指足以認定被告確有犯罪行
  為之積極證據而言，該項證據自須適合於被告犯罪事實之認定，始得採為斷罪資料
  ；事實之認定，應憑證據，如未能發現相當證據，或證據不足以證明，自不能以推
  測或擬制之方法，以為裁判基礎，亦有最高法院二十九年上字第三一０五號、四十
  年臺上字第八六號判例足資參照。
三自訴人認被告丙○○○、壬○○、丁○○三人涉有上開罪嫌，係以自訴人子○○、
  戊○○之指訴、證人己○○之證述、驗傷診斷書二份及現場照片二幀及錄影帶一捲
  附卷為依據。訊據被告丙○○○、壬○○、丁○○三人堅詞否認上開犯行，被告丙○○○辯稱：伊只有和自訴人拉扯，並沒有打他們，也沒有說要給他們死，洗碗槽
  是拉扯中自己倒下來的等語；被告壬○○辯稱：伊只有拿報紙制止戊○○不要再打
  ，沒有打戊○○等語；被告丁○○則辯稱：戊○○和甲○○打架時，伊不在場，伊
  是打完後才過去察看發生什麼事等語。經查：
(一)被告丙○○○、壬○○、丁○○三人固坦承有走入上開一五四號房屋之騎樓之事實
  ，惟均否認曾侵入自訴人二人上開一五四號房屋內，而騎樓又屬可供公眾通行之道
  路，業如前述，自訴人子○○、戊○○復未能舉證證明被告丙○○○、壬○○、丁○○三人有何侵入上開一五四號房屋內之事實，尚難僅憑自訴人二人之指訴，遽認
  被告丙○○○、壬○○、丁○○三人涉有侵入住宅犯行。
(二)自訴意旨認被告丙○○○涉嫌毀損自訴人二人之生財器具云云，固有洗碗槽損壞之
  照片二幀附卷可參，惟上開洗碗槽係在被告甲○○與自訴人戊○○互毆及眾人在旁
  勸架之過程中不慎損壞，已如前述，本院亦查無其他證據足以證明被告丙○○○有
  何故意損壞上開洗碗槽或自訴人其他生財器具之事實，尚難認被告丙○○○有何毀
損犯行。自訴意旨又認被告丙○○○涉嫌出手傷害自訴人二人云云，經查，依本院
  勘驗案發現場監視錄影帶結果，被告丙○○○雖在本件衝突發生之始，有與自訴人
  戊○○發生口角及互相拉扯之行為，惟被告丙○○○並無進一步傷害自訴人戊○○
  之舉動，再依被告丙○○○及自訴人戊○○二人之年齡、身材及當時之動作判斷，
  被告丙○○○之單純拉扯行為，應不至於使自訴人戊○○受有前揭傷害。而被告丙○○○在自訴人戊○○將被告甲○○壓在地上毆打時，雖有將自訴人戊○○拉起之
  動作，惟被告丙○○○此舉應係為阻止自訴人戊○○毆打被告甲○○，亦難認係傷
  害自訴人戊○○之行為。且依勘驗結果，亦未發現被告丙○○○或其他人有傷害自
  訴人子○○之行為，足認自訴人子○○所受前開傷害係在勸架過程中所造成。則被
  告丙○○○上開傷害罪嫌，即有不足。自訴意旨另認被告丙○○○涉嫌以「要給你
  們死」等語恐嚇自訴人二人云云，固舉出證人己○○為證，惟證人己○○到庭證稱
  ：聽到丙○○○罵得難聽，罵我媽「小姨的孩子，討客兄，一個換過一個」，罵我
  弟弟「死囡仔」等語，所證述之內容顯與恐嚇犯行無涉，自訴人二人復未能舉出其
  他證據證明被告丙○○○確有前開恐嚇犯行，自難僅憑自訴人二人之指訴遽為不利
  被告丙○○○之認定。則被告丙○○○之上開恐嚇罪嫌，亦有不足。
(三)自訴意旨雖認被告壬○○涉嫌出手傷害自訴人戊○○云云，惟被告壬○○辯稱：伊
  只有拿報紙制止戊○○不要再打等語，且依本院當庭勘驗案發現監視錄影帶結果，
  被告壬○○係在自訴人戊○○將被告甲○○壓在地上毆打時，始從馬路對面走到上
  開一五四號騎樓，並手持報紙朝自訴人戊○○身上揮打一下，經己○○回頭看被告
  壬○○，被告壬○○再拿報紙朝空氣中揮打兩下，除此之外，即無其他舉動，有本
  院九十二年十二月二十三日勘驗筆錄可參，設若被告壬○○有傷害自訴人戊○○之
  犯意，自不可能僅手持報紙朝自訴人戊○○身上揮打一下而已，且自訴人戊○○所
  受前揭傷害，亦顯非被告壬○○以報紙揮打一下所造成，是被告壬○○辯稱係為制
  止戊○○繼續毆打甲○○，始拿報紙朝戊○○身上揮打一下等語，應堪採信，尚難
  認被告壬○○有何傷害自訴人戊○○之犯行。
(四)自訴人另認被告丁○○涉嫌向自訴人二人恐嚇「要給你們死」云云，惟查，被告丁○○係在本件衝突結束後，始到場關心發生何事，業據被告丁○○供述在卷，核與
  同案被告甲○○之供述相符，且依本院當庭勘驗案發現監視錄影帶結果，被告丁○○並未出現在畫面中，另證人己○○亦未證述被告丁○○有何恐嚇犯行，自難僅憑
  自訴人二人之指訴，遽為不利被告丁○○之認定。
(五)綜上論述，自訴意旨所指被告丙○○○、壬○○、丁○○三人前開犯行既均不足以
  證明，揆諸前揭說明，自應為被告丙○○○、壬○○、丁○○三人無罪之諭知。
乙、反訴部分：
壹、有罪部分
一 訊據反訴被告戊○○矢口否認右揭公然侮辱反訴人丙○○○及傷害反訴人甲○○
   等犯行，辯稱：係他們先開始罵伊母親，伊就過去質問他們為何這樣做，他們又
   罵伊，丙○○○用手指抓傷伊，甲○○打伊頭部，他們還說「要給你們死」，伊
   將甲○○壓在地上，是為防止甲○○繼續毆打伊，係正當防衛，甲○○所受傷害
   應係倒在地下時所造成之擦傷云云。
二經查：
(一)右揭反訴被告戊○○因反訴人丙○○○要求反訴被告子○○、戊○○將帆布綁緊乙
  事，與反訴人丙○○○發生口角後，以台語俗稱三字經等不堪之言詞辱罵反訴人丙○○○，二人進而發生拉扯，反訴人甲○○見狀，始上前毆打反訴被告戊○○等情
  ，業據反訴人丙○○○指訴綦詳，核與證人辛○○及癸○○○二人證述之情節相符
  ，且證人辛○○、癸○○○所證述之案發經過，與本院當庭勘驗案發現場監視錄影
  帶之結果大致相符，足認渠等之證詞與事實相符，應堪採信。反訴被告戊○○空言
  否認此部分犯行，不足採信。則反訴被告戊○○右揭公然侮辱犯行，應堪認定。
(二)右揭反訴人甲○○在出拳毆打反訴被告戊○○後，因被反訴被告子○○抱住腰部阻
  擋，身體不穩，不慎跌倒撞到反訴戊○○，反訴被告戊○○即將反訴人甲○○壓在
  地上毆打，經辛○○及反訴人丙○○○二人則將反訴被告戊○○拉起後，反訴被告
  戊○○又上前拉反訴人甲○○袖子，二人再度發生拉扯，反訴人甲○○抓反訴被告
  戊○○頭髮，反訴被告戊○○則出拳打反訴人甲○○右肩，經辛○○勾住反訴被告
  戊○○脖子將其拉開，反訴被告戊○○身體不穩向後跌倒，在站穩後，又上前與反
  訴人甲○○互相拉扯，嗣辛○○將反訴被告戊○○拉開至馬路上，反訴被告戊○○
  與反訴人甲○○始停止互毆，反訴人甲○○因而受有上唇擦破傷零點二乘零點二公
  分、右胸部擦破傷一點五乘零點二公分及紅腫十三乘八公分、左手肘擦破傷一乘零
  二公分、左肩溢血八乘八公分等傷害等情，業據反訴人甲○○指訴綦詳，核與證人
  辛○○、癸○○○二人之證述相符，且有反訴人甲○○之驗傷診斷書一份在卷可佐
  ，並經本院當庭勘驗案發現場之監視錄影帶屬實，有本院九十二年十二月二十三日
  勘驗筆錄可參，應堪認定。反訴被告戊○○雖辯稱：係正當防衛云云，惟按正當防
  衛必須對於現在不法之侵害始得為之，侵害業已過去，即無正當防衛可言。至彼此
  互毆，又必以一方初無傷人之行為，因排除對方不法之侵害而加以還擊，始得以正
  當防衛論。故侵害已過去後之報復行為，與無從分別何方為不法侵害之互毆行為，
  均不得主張防衛權，最高法院三十年上字第一０四０號著有判例可資參照。又按彼
  此互毆，必以一方初無傷人之行為，因排除對方不法之害而加以還擊，始得以正當
  防衛論。且衡之一般社會經驗法則互毆係屬多數動作構成單純一罪而互為攻擊之傷
  害行為，縱令一方先行出手，而還擊一方在客觀上苟非單純僅對於現在不法之侵害
  為必要排除之反擊行為，因其本即有傷害之犯意存在，則對其互為攻擊之還手反擊
  行為，自無主張防衛權之餘地；最高法院八十三年度台上字第四二九九號、八十四
  年台非字第二０八號亦有判決前例足供參核。本件雖係反訴人甲○○先出手毆打反
  訴被告戊○○，然以反訴被告戊○○將反訴人甲○○壓在地上毆打，及經在旁勸架
  之人拉開後，又先後二次主動上前攻擊反訴人甲○○之舉動觀之，所為顯非單純為
  排除反訴人甲○○之現在不法侵害之必要反擊行為，應係基於傷害之犯意，而與反
  訴人甲○○互毆甚明，自不得主張正當防衛權。是反訴被告戊○○右揭傷害反訴人
  甲○○之犯行，亦堪認定。
三核反訴被告戊○○所為，係刑法第三零九條第一項公然侮辱罪及同法第二百七十七
  條第一項之傷害罪。反訴被告戊○○所犯上開二罪，犯意各別，行為互異，應分論
  併罰。爰審酌反訴被告戊○○因反訴人丙○○○要求將帆布綁緊乙事，與反訴人丙○○○發生口角，憤而為前揭公然侮辱犯行，在遭反訴人甲○○出拳毆打後，又與
  之互毆，犯後未能坦承犯行，惟並無前科，有臺灣高等法院被告全國前案紀錄表一
  份在卷足按，素行良好，且反訴人甲○○所受傷害尚非重大等一切情狀，分別量處
  如主文所示之刑，並定其應執行刑，及均諭知易科罰金之折算標準。
四反訴意旨另以：反訴被告戊○○動手撕扯反訴人丙○○○之頭髮，致丙○○○受有
  頭部腫脹二乘二公分之傷害，因認反訴被告戊○○此部分亦涉犯刑法第二百七十七
  條第一項之傷害罪嫌云云。按犯罪事實應依證據認定之，無證據不得認定犯罪事實
  ；不能證明被告犯罪者，應諭知無罪之判決，刑事訴訟法第一百五十四條第二項、
  第三百零一條第一項分別定有明文。反訴人認反訴被告戊○○涉有上開犯行，係以
  反訴人丙○○○之指訴及反訴人丙○○○之驗傷診斷書一份附卷為依據。訊據反訴
  被告戊○○堅詞否認此部分犯行。經查，依本院當庭勘驗案發現場之監視錄影帶結
  果，固可見反訴被告戊○○與反訴人丙○○○互相拉扯之畫面，惟並未看見反訴被
  告戊○○有動手撕扯反訴人丙○○○之頭髮或其他攻擊反訴人丙○○○頭部之舉動
  ，有本院九十二年十二月二十三日勘驗筆錄可參。再參以反訴人丙○○○在反訴被
  告戊○○與反訴人甲○○二人互毆過程中，亦在旁勸架，並將在地上拉扯之反訴被
  告戊○○拉起，業如前述，則反訴人丙○○○所受前揭傷害，極有可能係在勸架過
  程中所造成。況且，設若反訴被告戊○○確有傷害反訴人丙○○○之犯意，則反訴
  人丙○○○之傷勢應該不只頭部一處而已。綜上所述，反訴人所提證據，尚不足以
  證明反訴被告戊○○確有傷害反訴人丙○○○之犯行，本應為無罪之諭知，惟反訴
  人認反訴被告戊○○此部分犯行，與前揭傷害反訴人甲○○之犯行間，有連續犯之
  裁判上一罪關係，爰不另為無罪之諭知。
貳、無罪部分
一反訴意旨略以：反訴被告子○○與戊○○共同對反訴人甲○○拳打腳踢，致反訴人
  甲○○受有上唇擦破傷、右胸部擦破傷、右胸部紅腫、左手肘擦破傷及左肩溢血等
  傷害，因認反訴被告子○○涉有刑法第二百七十七條第一項之傷害罪嫌。
二按犯罪事實應依證據認定之，無證據不得認定犯罪事實；不能證明被告犯罪者，應
  諭知無罪之判決，刑事訴訟法第一百五十四條第二項、第三百零一條第一項分別定
  有明文。又刑事訴訟法上所謂認定犯罪事實之證據，係指足以認定被告確有犯罪行
  為之積極證據而言，該項證據自須適合於被告犯罪事實之認定，始得採為斷罪資料
  ；事實之認定，應憑證據，如未能發現相當證據，或證據不足以證明，自不能以推
  測或擬制之方法，以為裁判基礎，亦有最高法院二十九年上字第三一０五號、四十
  年臺上字第八六號判例足資參照。
三反訴人認反訴被告子○○涉有上開罪嫌，係以反訴人甲○○之指訴及反訴人甲○○
  之驗傷診斷書一份附卷為依據。訊據反訴被告子○○堅詞否認上開犯行。經查，依
  證人辛○○、癸○○○證述所目睹之案發經過及本院勘驗案發現場監視錄影帶結果
  ，反訴被告子○○自始均無出手傷人之行為，僅在旁勸架，阻止反訴人甲○○及反
  訴被告戊○○之互毆行為而已，有本院九十二年十二月二十三日勘驗筆錄可參，足
  認反訴人甲○○前開傷害係與反訴被告戊○○互毆所造成，而與反訴被告子○○無
  涉。此外，本院復查無其他證據足認反訴被告子○○有何傷害犯行，則反訴被告子
  ○○此部分罪嫌尚有不足，揆諸前揭說明，自應為反訴被告子○○無罪之諭知。
據上論斷，應依刑事訴訟法第三百四十三條、第三百三十八條、第三百三十九條、第
二百九十九條第一項前段、第三百零一條第一項，刑法第二十八條、第二百七十七條
第一項、第三百零五條、第三百零九條第一項、第四十一條第一項、第五十一條第六
款，罰金罰鍰提高標準條例第一條前段、第二條，判決如主文。
中      華      民      國    九十三    年      二      月     十六     日
                                  臺灣高雄地方法院刑事庭
                                      審判長法  官 黃三友
                                            法  官 涂裕洪
                                            法  官 王雅苑
右正本證明與原本無異。
如不服本判決，應於判決送達後十日內，向本院提出上訴狀。
                                            書記官    黃琬婷
中      華      民      國  九十三    年      二      月     十六     日
附錄法條：
中華民國刑法第二百七十七條
(普通傷害罪)
傷害人之身體或健康者，處三年以下有期徒刑、拘役或一千元以下罰金。
中華民國刑法第三百零五條
(恐嚇危害安全罪)
以加害生命、身體、自由、名譽、財產之事，恐嚇他人致生危害於安全者
，處二年以下有期徒刑、拘役或三百元以下罰金。
中華民國刑法第三百零九條
(公然侮辱罪)
公然侮辱人者，處拘役或三百元以下罰金。
以強暴犯前項之罪者，處一年以下有期徒刑、拘役或五百元以下罰金。
